---
title: "Kinetic Model Coefficient Analysis"
format: 
  html:
    math: mathjax
  pdf: default
  docx: default
author: Marc Pérez
date: 2025-05-22
---

```{r setup}
#| include: false
#| message: false
#| warning: false


library(multcomp)
library(car)
library(tidyr)
library(lme4)
library(ggplot2)
library(ggtext)
library(ggpmisc)
library(nlme)
library(latex2exp)
library(kableExtra)
library(broom)
library(dplyr)
library(MuMIn)

options(warn = -1)
RES <- readRDS("~/Documents/Master Thesis/Master-Thesis-P-kinetics/data/RES.rds")
D <- RES$nlme.coef.mrg
d <- RES$data
```

Model Agroscope
$$Y_{rel}\sim A*(1-e^{rate*P_{CO_2}+Env})$$

Wir ersetzen nur rate mit unserer Schätzung k:
$$Y_{rel}\sim A*(1-e^{k*P_{CO_2}+Env})$$

Sind unsere Modelparameter gute Prediktoren??
$$Y_{rel}\sim A*(1-e^{k*PS+Env} )$$

Es gibt noch die Kovariaten Niederschlag pro Jahr, Jahresdurchschnittstemperatur und Temperatur in Jugendphase



```{r}
#|code-fold: true
#|tidy: true






library(GGally)

ggpairs(D, 
  aes(col=Site, shape = Treatment,alpha = 0.6), 
  columns = c("soil_0_20_P_AAE10", "soil_0_20_P_CO2", "PS", "k", "kPS"),
  lower = list(continuous = wrap("points", size = 1.3)),
  upper = list(continuous = "blank", combo = "blank", discrete = "blank"))  # Adjust size here
  




p6 <- ggplot(D,aes(y=soil_0_20_P_AAE10, x=soil_0_20_P_CO2, col=Site, size = Treatment)) +
  geom_point(shape = 7) + 
  scale_x_log10() + scale_y_log10() +
  labs(x=TeX("$P_{H_2O10}(mg/kg Soil)$"),
         y=TeX("$P_{AAEDTA}(mg/kg Soil)$")); p6
  
p7 <- ggplot(D,aes(y=PS, x=soil_0_20_P_CO2, col=Site, size = Treatment)) +
  geom_point(shape = 7) +
  scale_x_log10() + scale_y_log10() +
  labs(x=TeX("$P_{CO_2}(mg/kg Soil)$"),
         y=TeX("$PS(mg/kg Soil)$")); p7

p8 <- ggplot(D,aes(y=k, x=soil_0_20_P_CO2, col=Site, size = Treatment)) +
  geom_point(shape = 7) +
  scale_x_log10() +
  labs(x=TeX("$P_{CO_2}(mg/kg Soil)$"),
         y=TeX("$k(1/s)$")); p8

p9 <- ggplot(D,aes(y=k*PS, x=soil_0_20_P_CO2, col=Site, size = Treatment)) +
  geom_point(shape = 7) +
  scale_x_log10() + scale_y_log10() +
  labs(x=TeX("$P_{CO_2}(mg/kg Soil)$"),
         y=TeX("$v=k*PS(mg/s*kg Soil)$"));p9


p11 <- ggplot(D,aes(y=PS, x=soil_0_20_P_AAE10, col=Site, size = Treatment)) +
  scale_x_log10() + scale_y_log10() +
  geom_point(shape = 7) +
  labs(x=TeX("$P_{AAEDTA}(mg/kg Soil)$"),
         y=TeX("$PS(mg/kg Soil)$")); p11

p12 <- ggplot(D,aes(y=k, x=soil_0_20_P_AAE10, col=Site, size = Treatment)) +
  geom_point(shape = 7) +
   scale_x_log10() + scale_y_log10() +
  labs(x=TeX("$P_{AAEDTA}(mg/kg Soil)$"),
         y=TeX("$k(1/s)$"))

p12

p13 <- ggplot(D,aes(y=k*PS, x=soil_0_20_P_AAE10, col=Site, size = Treatment)) +
  scale_x_log10() + scale_y_log10() +
  geom_point(shape = 7) +
  labs(x=TeX("$P_{AAEDTA}(mg/kg Soil)$"),
         y=TeX("$log(v)=log(k*PS)(mg/s*kg Soil)$"))

p13




```


Nun noch die Linearen Regressionen, die ausstehend sind:


`(1|year) + (1|Site)  + (1|Site:block) + (Treatment|Site)`

Random intercept per year and site, block nested in site. and Treatment nested in site (could also be modelled as a random slope to allow for correlations)

```{r}
#|code-fold: true
#|tidy: true


# Wovon hängen Modelparameter ab?

library(lmerTest)

fit.soil.PS  <- lmer(log(PS)     ~ soil_0_20_clay+ soil_0_20_pH_H2O + soil_0_20_Corg + soil_0_20_silt + Treatment + (1|year) + (1|Site)  + (1|Site:block) + (1|Site:Treatment), D)
fit.soil.k   <- lmer(k           ~ soil_0_20_clay+ soil_0_20_pH_H2O + soil_0_20_Corg + soil_0_20_silt + Treatment + (1|year) + (1|Site)  + (1|Site:block) + (1|Site:Treatment), D)
fit.soil.kPS <- lmer(I(log(k*PS))~ soil_0_20_clay+ soil_0_20_pH_H2O + soil_0_20_Corg + soil_0_20_silt + Treatment + (1|year) + (1|Site)  + (1|Site:block) + (1|Site:Treatment), D)
fit.soil.CO2 <- lmer(log(soil_0_20_P_CO2)~ soil_0_20_clay+ soil_0_20_pH_H2O + soil_0_20_Corg + soil_0_20_silt + Treatment + (1|year) + (1|Site)  + (1|Site:block) + (1|Site:Treatment), D)
fit.soil.AAE10 <- lmer(log(soil_0_20_P_AAE10)~ soil_0_20_clay+ soil_0_20_pH_H2O + soil_0_20_Corg + soil_0_20_silt + Treatment + (1|year) + (1|Site)  + (1|Site:block) + (1|Site:Treatment), D)


fit.kin.Yrel     <- lmer(Ymain_rel         ~ k * log(PS)  + Treatment + (1|year) + (1|Site)  + (1|Site:block) + (1|Site:Treatment), D)
fit.kin.Puptake  <- lmer(annual_P_uptake   ~ k * log(PS) + Treatment + (1|year) + (1|Site)  + (1|Site:block) + (1|Site:Treatment), D)
fit.kin.Pbalance  <- lmer(annual_P_balance ~ k * log(PS) + Treatment + (1|year) + (1|Site)  + (1|Site:block) + (1|Site:Treatment), D)


anova(fit.soil.PS)
#summary(glht(fit.PS))
# Fazit: PS wird von treatment stark beeinfluss, k eher nicht (dafür von site)
anova(fit.soil.k)
summary(glht(fit.soil.k))
anova(fit.soil.kPS)
summary(glht(fit.soil.kPS))
anova(fit.kin.Yrel)
anova(fit.kin.Puptake)
anova(fit.soil.CO2)
anova(fit.soil.AAE10)
anova(fit.kin.Pbalance)
summary(fit.kin.Pbalance)
fit.kin.Pbalance |> r.squaredGLMM()
fit.kin.Puptake |> r.squaredGLMM()
fit.kin.Yrel |> r.squaredGLMM()
# Verhalten der Modelparameter und Ertragsdaten auf P-CO2 und P-AAE10

```

Since we now model two measurement methods, we do not expect correlations by Site/year/etc
```{r}
#|code-fold: true
#|tidy: true
# fit.PS       <- lm(PS            ~ soil_0_20_P_CO2 + soil_0_20_P_AAE10, D)
fit.grud.PS       <- lm(log(PS)         ~ log(soil_0_20_P_CO2) + log(soil_0_20_P_AAE10), D)
fit.grud.k        <- lm(k               ~ log(soil_0_20_P_CO2) + log(soil_0_20_P_AAE10), D)
fit.grud.kPS      <- lm(I(log(k*PS))    ~ log(soil_0_20_P_CO2) + log(soil_0_20_P_AAE10), D)

fit.grud.Yrel     <- lmer(Ymain_rel       ~ log(soil_0_20_P_CO2) + log(soil_0_20_P_AAE10) + Treatment + (1|year) + (1|Site)  + (1|Site:block) + (1|Site:Treatment), D)

# this is hopeless, since cannot log becaus of 0's
fit.grud.Puptake     <- lmer(annual_P_uptake     ~ log(soil_0_20_P_CO2) + log(soil_0_20_P_AAE10) + Treatment + (1|year) + (1|Site)  + (1|Site:block) + (1|Site:Treatment), D)


fit.grud.Pbalance     <- lmer(annual_P_balance       ~ log(soil_0_20_P_CO2) + log(soil_0_20_P_AAE10) + Treatment + (1|year) + (1|Site)  + (1|Site:block) + (1|Site:Treatment), D)

#summary(glht(fit.PS))
# Fazit: PS wird von treatment stark beeinfluss, k eher nicht (dafür von site)
summary(glht(fit.grud.PS))
summary(glht(fit.grud.k))
summary(glht(fit.grud.kPS))
summary(fit.grud.Yrel)
summary(fit.grud.Puptake)
summary(fit.grud.Pbalance)
fit.grud.Pbalance |> r.squaredGLMM()
fit.grud.Puptake |> r.squaredGLMM()
fit.grud.Yrel |> r.squaredGLMM()


save.image(file = "~/Documents/Master Thesis/Master-Thesis-P-kinetics/data/results_coefficient_analysis")

```

